臺灣臺中地方法院交通事件裁定　　　　 96年度交聲字第199號
原處分機關　交通部公路總局臺中區監理所
異　議　人
即受處分人　甲○○
上列受處分人因違反道路交通管理處罰條例案件，對於交通部公
路總局臺中區監理所民國九十六年一月十九日所為之裁決（中監
違字第裁六○─ Z00000000號裁決書），聲明異議，本
院裁定如下：
    主  文
異議駁回。
    理  由
一、原處分機關略以：異議人即受處分人（下稱受處分人）甲○
    ○駕駛車號八八六九─ FX 號自小客車，於民國九十五年十
    二月三日二十三時五十分許，在國一公路北上二七二．九公
    里處，因「經雷射槍測定行速一一四公里（三三九．八公尺
    ），限速一○○公里，超速一四公里」之違規事實，經國道
    公路警察局第四警察隊依法當場舉發，受處分人於期限內到
    案提出申訴，該站遂於九十六年一月十九日以中監違字第裁
    六○─ Z 00000000號裁決書，裁處受處分人違反
    道路交通管理處罰條例第三十三條第一項第一款、第六十三
    條第一項之規定，處罰鍰新臺幣（下同）三千元，並記違規
    點數一點，逾期則依裁決書處罰主文裁處，於法並無不合等
    語。
二、本件受處分人甲○○異議意旨略以：(一)舉發單位提出超速舉
    發之明確證明：受處分人當場即質疑當時在其前另有三部同
    行車輛，如何能確認雷射測速槍所鎖定之違規車輛即為受處
    分人所駕駛之車輛，應提出確認受處分人鎖定之，方能認定
    確有違規事實，惟迄今卻只函覆稱該測速器未具照相及顯示
    車牌號碼之功能，含糊帶過，自難令人信服。(二)舉發單位提
    出舉發無誤之證明：受處分人認執勤員警在發現違規車輛後
    ，再以目視查看車道中車輛行進動態，合理質疑雷射測速槍
    無法確認顯示所鎖定之違規車輛為何，另需執勤員警以目視
    搜尋違規車輛？在三三九．八公尺之距離內，執勤員警需面
    對令人炫目之車大燈，如何能如函覆說明五：、、、、面對
    來車，該處路肩寬廣、視距良好、、、、，舉凡上列各點，
    實令聲明人不敢茍同舉發單位舉發違規時之草率，並質疑其
    正確性，爰聲明異議云云。
三、按汽車行駛於高速公路、快速公路或設站管制之道路，不遵
    使用限制、禁止、行車管制及管理事項之管制規則，而行車
    速度超過規定之最高速限或低於規定之最低速限者，處汽車
    駕駛人新臺幣（下同）三千元以上六千元以下之罰鍰，並記
    違規點數一點，道路交通管理處罰條例第三十三條第一項第
    一款及第六十三條第一項第一款分別定有明文。
四、經查，本件受處分人甲○○於九十五年十二月三日二十三時
    五十分許，駕駛車號八八六九─FX號自小客車，在國道一號
    北上二百七十二．九公里處，因「經雷射槍測定行速一一四
    公里、限速一○○公里、超速一四公里」之違規，為內政部
    警政署國道公路警察局第四警察隊員警當場攔檢掣開公警局
    交字第Ｚ000000000號舉發違反道路交通管理事件
    通知單舉發之事實，業據原舉發單位即內政據警政署國道公
    路警察局第四警察隊於九十五年十二月二十七日公警四交字
    第○九五○四七二二四○號書函說明：「二、本隊執勤員警
    於九十五年十二月三日二十三時五十分許，在國道一號北向
    二七二．九公里處，以雷射測速槍點選測獲上揭車輛（測距
    三三九．八公尺）行速達一一四公里（限速一○○公里），
    超速一四公里違規，經開啟警示燈和出示指揮棒攔車稽查；
    稽檢時員警當場出示雷射測速槍鎖定之超速數據供駕駛人（
    甲○○君）查看，並詳細告知有關超速違規行為，依法掣填
    公警局交字第Z00000000號違規通知單舉發。、、
    、、四、本隊執勤員警取締超速違規使用之雷射測速槍係利
    用紅外線單點測速，不受其他車輛干擾及天候影響，當所偵
    測車輛行駛超速時雷射測速槍即予鎖定並顯示與施測者之距
    離，執勤員警再配合目視察看車道中車輛行進動態，於確定
    有足夠攔查空間、安全無虞後始予攔車稽查。、、、、
    」等語明確，並有該函、內政部警政署國道公路警察局舉發
    違反道路交通管理事件通知單、原處份機關裁決書各一紙附
    卷可稽。受處分人雖以上開情詞置辯，惟舉發員警即證人蘇
    良昇於九十六年三月二十六日在本院接受訊問時結證稱：「
    （請陳述取締經過？）當時他的車子是在最內線，那裡有點
    小轉彎，他是在最後一部沒錯，他的車子不是跟在前面的車
    走，而是比前面車子速度還快，但與前面車子還有一段距離
    ，我是用雷射槍測到一一四我才欄下來，我確定是那部車子
    。」、「（如何確定測速的車子與欄下來的車子相同？）嚴
    先生的車子是最後一部車，我確定我測的是最後一部車。我
    們巡邏車都有二個人，我們在測速的時候，車內的同仁也會
    看，那裡靠近交流道，照明設施非常亮，我確定我沒有欄錯
    ，我當天測速的時候距離是三三九．八」、「（夜間雷達測
    速器有無可能鎖定測速的車輛與欄下來的車子，有錯誤？）
    我們是測到超速之後，再駕駛巡邏車去攔下。本件我攔車的
    時候，並沒有其他的車子超過他的車，他沒有超越前車還是
    走在內線車道。其他的情形，如果有兩部同型的車子變換車
    道，有可能會發生誤認，但為避免爭議，我們就不予取締。
    」等語明確，矧證人蘇良昇與受處分人間既不相識，又無怨
    隙，倘受處分人並無前揭交通違規行為，衡情證人蘇良昇當
    無設詞誣攀構陷之必要，是其所為上開證言應屬可採。再者
    ，交通事件中關於車輛超速違規事實之舉發，本無限定非以
    照片為之不可，倘執勤員警經法院以證人身分傳喚到庭陳述
    其親自經歷之事實，並經由具結程序擔保其證詞之憑信性，
    違規行為人亦得以及時對其詰問，該名員警之證詞自非不得
    作為證據使用。受處分人前揭超速違規之情節，既經證人蘇
    良昇到庭詳加證述，而因員警係採用非照相式之雷射測速器
    材，本難將受處分人之違規經過予以紀錄保存，仍不能憑此
    而謂員警之採證過程有何瑕疵，受處分人僅空言指稱：舉發
    單位舉發違規草率，並質疑其正確性云云，尚屬無據。此外
    ，本院經查並無任何證據足資證明執勤警員有捏造事實、違
    法取締之情事，則執勤警員本其維護交通秩序、安全職責所
    為之舉發，自應受到合法、正確之推定。是受處分人確有前
    揭超速違規之事實，堪以認定。從而，原處分機關交通部公
    路總局臺中區監理所援引首揭規定，裁處受處分人罰鍰三千
    元，並記違規點數一點，逾期則依裁決書處罰主文規定裁處
    ，核無不當。本件異議為無理由，應予駁回。
五、據上論斷，應依道路交通管理處罰條例第八十七條第二項、
    道路交通案件處理辦法第十九條之規定，裁定如主文。
中　　華　　民　　國　　96　　年　　3　　月　　30 　　日
                  臺灣臺中地方法院交通法庭
                                法　官  許金樹
以上正本證明與原本無異。
如不服本裁定，應於收受送達後5日內向本院提出抗告狀。（應
附繕本）
中　　華　　民　　國　　96　　年　　3 　　月　　30　　日
  　　　　　　　　　　　　　　　書記官  王崑煜
